【裁判字號】    92,交抗,751
【裁判日期】    920929
【裁判案由】    聲明異議
【裁判全文】
臺灣高等法院臺中分院刑事裁定                九十二年度交抗字第七五一號
      抗  告  人  甲○○○
      即受處分人
右列抗告人因違反交通管理處罰條例聲明異議案件，不服臺灣臺中地方法院中華民國
九十二年八月二十裁定（九十二年度交聲字第八四０號）提起抗告，本院裁定如左：
    主      文
抗告駁回。
    理      由
一、抗告意旨略以：伊所裝設藍色小燈泡為１２Ｖ，又係藍色，如何叫強光，根本不
    影響車牌辨認問題，且舉發員警已自承受處分人於車牌螺絲處裝置實為「藍色燈
    泡」，並不是「霓虹燈」，又伊並提出被警察舉發當晚請人拍照之相片為證，原
    舉發單位稱該照片並非原舉發時所見之燈泡，自應提出違規證據比對，故認原舉
    發單位之舉發實有違誤，原裁定未查，遽駁回受處分人之異議，為此不服爰提起
    抗告云云。
二、按汽車號牌不得變造損毀、塗抹或粘貼其他材料、加裝邊框或霓虹燈、裝置旋轉
    架、顛倒懸掛或以安裝其他器具之方式使不能辨認其牌號；汽車行駛有損毀或變
    造汽車牌照、塗抹污損牌照、或以安裝其他器具之方式，使不能辨認其牌號者，
    處汽車所有人新臺幣二千四百元以上四千八百元以下罰鍰，並責令改正道路交通
    安全規則第十一條第二項、道路交通管理處罰條例第十三條第一項第一款分別定
    有明文。本院查：受處分人甲○○○所有之車號６Ｌ─１３５５號自小客車，因
    「後車牌安裝霓虹燈炮」違規，於民國（下同）九十二年六月十七日二十時五十
    分許，在台中市○○○路與忠勇路上為台中市警察局第四分局當場查獲，並掣開
    中市警交字第ＧＣ0000000號舉發通知單等情，業據原舉發單位台中市警
    察局第四分局九十二年七月十四日中分四交字第０９２０００８３０３號函內執
    勤員警陳述：「當時該車牌號碼６Ｌ─１３５５號自小客車後車牌螺絲處裝置藍
    色強光燈泡，該燈泡亮時會影響目視，使不能辨認清楚牌號，復檢視當事人所提
    供之照片，並非原舉發本件交通違規時所見之燈泡」等語明確，此有台中市警察
    局第四分局０９２０００８３０３號函、舉發違反道路交通管理事件通知單及異
    議人所提之照片一幀在卷可稽。另抗告人於抗告狀內亦自承車號６Ｌ─１３５５
    自小客車當晚所螺絲裝置係「藍色」１２Ｖ燈泡，核與舉發員警所述抗告人裝置
    之燈泡為「藍色」相同，而經本院檢視受處分人所提之照片，該車牌螺絲處已不
    見「藍色」燈泡，顯然該照片係於６Ｌ─１３５５自小客車車牌改正後所攝，不
    足為證，是受處分人所辯，殊不可採。故受處分人所有之車號６Ｌ─１３５５自
    小客車於前揭時、地違規事實，應可認定。從而，抗告人既有前揭違規行為，原
    審據以援引上開規定，駁回抗告人之異議，經核並無不當。本件抗告為無理由，
    應予駁回。
三、據上論斷，應依道路交通案件處理辦法第二十六條、刑事訴訟法第四百十二條裁
    定如主文。
中      華      民      國      九十二   年       九      月   二十九   日
                                    臺灣高等法院臺中分院交通法庭
                                        審判長法  官  李  文  雄
                                              法  官  陳  秀  
                                              法  官  陳  嘉  雄
右正本證明與原本無異。
不得再抗告。
                                              書記官  陳  信  和
中      華      民      國      九十二   年       九      月  三十    日
                                                                        Ｉ


司法院資訊處製作；財團法人民間司法改革基金會備份。
